【裁判字號】    92,易,210
【裁判日期】    920821
【裁判案由】    竊盜
【裁判全文】
臺灣桃園地方法院刑事判決                          九十二年度易字第二一號
    公  訴  人  臺灣桃園地方法院檢察署檢察官
    被      告  甲○○
右列被告因竊盜案件，經檢察官提起公訴（九十一年度偵緝字第九六七號），本院判
決如左：
    主    文
甲○○共同竊盜，累犯，處拘役參拾日，如易科罰金，以參佰元折算壹日。
    事    實
一、甲○○前因麻醉藥品管制條例案件，經臺灣臺北地方法院判處有期徒刑三月，如
    易科罰金以三百元折算一日確定後，於民國八十七年六月三十日易科罰金執行完
    畢；猶不知悔改，於九十一年六月十五日下午三時許，甲○○駕駛丙○○（此共
    犯部分由本院另案審理）向來旺汽車公司所承租之車牌號碼ＤＵ─０三九六號自
    用小貨車，二人車行至桃園縣大園鄉○○○路二八六號，見丁○○所有之中古鐵
    門兩扇放置在該處路旁空地，且四下無人，認有機可乘，竟共同意圖為自己不法
    之所有，甲○○、丙○○二人旋即下車共同將鐵門兩扇搬運至前揭自小貨車上，
    得手後隨即將之載往桃園縣大園鄉沙崙村九二之五四號「協勝企業有限公司」（
    下稱協勝公司），以新臺幣（下同）兩千七百五十五元之價格，將上開鐵門兩扇
    賣與不知情之彭蔡南妹；因甲○○、丙○○二人於駕車離去之際，為丁○○記下
    車號報案，員警始循線在桃園市○○路六六七號來旺汽車公司前，查獲正準備還
    車之徐忠義及丙○○兩人，始悉上情。
二、案經桃園縣警察局桃園分局報告臺灣桃園地方法院檢察署檢察官偵查起訴。
    理    由
一、訊據被告甲○○坦承右揭搬運鐵門之事實，然矢口否認有共同竊盜犯行，辯稱：
    伊跟丙○○借上開自小貨車，在還車時丙○○邀伊幫忙搬東西，伊才駕車載丙○○到前址，搬的時候伊還有問現場的人這東西是不是沒人要的，伊不知道是在偷
    東西云云。然查：
    (一)被害人丁○○所有右揭鐵門兩扇放置在上處，在被告與丙○○將之搬運至自小
      貨車駛離現場時，為被害人丁○○發現而記下前開車號並向警報案，經員警查
      悉該自小貨車係丙○○向協勝公司承租，而在被告與丙○○一同前往還車之際
      查獲等情，分據被害人丁○○於警訊及本院調查中、證人即本案查獲員警乙○○於本院調查中陳述明確。員警查獲被告及丙○○後，始循線查悉渠等前揭出
      售鐵門之事，亦據證人彭蔡南妹於警訊及偵、審中證述明確，並有送貨單一紙
      在卷可按。
    (二)共同被告丙○○就此於警訊中供承：（你租用自小貨車ＤＵ─０三九六號後使
      用該車作何用途？）伊開用一日後於九十一年六月十五日十五時許，在桃園縣
      大園鄉○○○路二八六號旁之空地竊取鐵門兩扇，（你竊取鐵門時有無共犯？
      ）有，伊朋友甲○○與伊共同竊取，（當時如何竊取？）由甲○○駕駛自小貨
      車ＤＵ─０三九六至桃園縣大園鄉○○○路二八六號前，由伊二人下車竊取鐵
      門兩扇得手後離去˙˙˙（你與甲○○竊取該兩扇鐵門作何用途？）伊等將該
      兩扇鐵門販出牟利，販至桃園縣大園鄉沙崙村十七鄰沙崙九二之五四號協勝公
      司，販予老闆娘彭蔡南妹，販得二千七百五十五元等語；於偵查中供承：（有
      無於大園中正東路二八六號旁竊取鐵捲門二捲？）有，伊與甲○○一起去，用
      手搬的，甲○○與伊一起去搬鐵捲門時，他知道是偷的等語；於本院調查中供
      承：（ＤＵ─０三九六號自小貨車）伊和被告一起去租的，租來後伊等輪流開
      ，租車目的本來要幫他的朋友去搬東西，在去他朋友家的途中，看到一個空地
      上放有鐵門，然後伊等就一起下車去看，伊等看四處都沒有人˙˙˙就把鐵門
      搬走，（搬鐵門是何人的主意？）˙˙˙伊跟被告提議說要搬去賣，被告跟伊
      說好，就一起將鐵門搬去賣等語不諱（警訊及偵查筆錄見九十一年度偵字第一
      一三七四號卷，本院九十二年六月二十六日訊問筆錄）。而證人彭蔡南妹亦於
      本院調查中證稱：（當時是被告及丙○○共同搬鐵門過去給你？）兩個人搬過
      去伊店裡面賣的˙˙˙（當時是何人收錢？）是被告甲○○等語，足徵共同被
      告丙○○前揭所述竊取鐵門之目的在販賣牟利，應與事實相符。
    (三)至被告辯稱：共同被告丙○○可能因之前被伊好友毆打，才為前揭不利於伊之
      證述云云，而否認共同被告丙○○上開所述之真實性。然查，共同被告丙○○
      為警查獲時，尚有以竊取自被害人ＭＦＹ─０四一號機車向來旺汽車公司作為
      擔保，而其就此於警訊中供稱：該機車為伊自己一人竊取，無其他共犯等語，
      並未就此為不利於被告之陳述；此外，被告所指上開嫌隙之事，共同被告丙○○不僅未否認之，且於本院調查中直承：有一次他陷害伊，伊跟他的一個朋友
      有過節，他藉故找伊出來，然後找那個朋友來打伊，本件衝突是在伊幫被告搬
      鐵門後之事，在搬鐵門之前沒有過節等語（見本院九十二年六月二十六日訊問
      筆錄）；更足徵共同被告丙○○前開供述並非子虛。
    (四)被告復辯稱：是丙○○邀其幫忙搬運鐵門去賣，伊在搬的時候還有問在場的人
      這鐵門是不是沒人要的云云，而否認有共同竊盜犯意。查，被害人丁○○就此
      固於本院調查中證稱：（有無印象在庭的被告向你詢問鐵門還要不要？）沒有
      ，不過他應該不是問伊，他應該是向住伊附近的一個人問的˙˙˙事後該人有
      向伊提及過另外一個中年人在搬的時候有問過他這東西是否他的，但是他並沒
      有回答，就讓那個人搬走了等語（見本院九十二年三月三日訊問筆錄）。然經
      本院於審理時質以被告：（當初丙○○拜託你去搬東西，有無跟你說要搬這個
      鐵門？）其答稱：沒有，當初是到了現場才跟伊說要搬這個鐵門等語（見本院
      九十二年八月七日審判筆錄），是若被告確係受共同被告丙○○之邀幫忙搬運
      鐵門，且其對於竊取之事並不知情，何以被告在搬運之時注意到現場有人之際
      ，會向之詢問該物是否為他人所有？顯見其右揭行為當時對於丙○○提議竊取
      該鐵門販售牟利一事有所知悉，並依此行為分擔而共同搬運販賣，甚至自證人
      彭蔡南妹處取得買賣價款。其與共同被告丙○○有共同意圖為自己不法所有之
      犯意聯絡，至為明確。
綜上所述，被告前揭否認共同竊盜之辯解，核屬臨訟卸責之詞，難以憑採；其共同竊
盜犯行已經證明，應依法論科。
二、核被告上開所為，係犯刑法第三百二十條第一項之竊盜罪。其與共同被告丙○○
    就上開犯行間，具有犯意聯絡及行為分擔，為共同正犯。查被告前因麻醉藥品管
    制條例案件，經臺灣臺北地方法院判處有期徒刑三月，如易科罰金以三百元折算
    一日確定後，於八十七年六月三十日易科罰金執行完畢，有臺灣高等法院被告全
    國前案紀錄表附卷足憑，其於受有期徒刑執行完畢後，五年內再犯本件有期徒刑
    以上之罪，為累犯，應依法加重其刑。爰審酌被告之犯罪動機、目的、手段、方
    法、對被害人丁○○造成之損害及犯後毫無悔意卸詞掩飾等一切情狀，量處如主
    文所示之刑，並諭知易科罰金之折算標準，以示懲戒。至公訴人對被告求處有期
    徒刑八月，本院審酌上情，認量處如主文所示之刑為適當，公訴人求處之刑，失
    之過重。
據上論斷，應依刑事訴訟法第二百九十九條第一項前段，刑法第二十八條、第三百二
十條第一項、第四十七條、第四十一條第一項前段，罰金罰鍰提高標準條例第一條前
段、第二條，判決如主文。
本案經檢察官林鈺雄到庭執行職務。
中      華      民國    九十二    年      八      月    二十一    日
                                臺灣桃園地方法院刑事第五庭
                                    審判長法  官  江振義
                                          法  官  丁俊成
                                          法  官  許泰誠
右正本證明與原本無異。
如不服本判決應於收受送達後十日內向本院提出上訴書狀，其未敘述上訴之理由者並
得於提起上訴後十日內向本院補提理由書（均須按他造當事人之人數附繕本）。
                                          書記官  王嘉麒
中      華      民      國    九十二    年      九      月      九      日
附錄本判決論罪科刑依據之法條：
中華民國刑法第三百二十條
 (普通竊盜罪、竊佔罪)
意圖為自己或第三人不法之所有，而竊取他人之動產者，為竊盜罪，處五
年以下有期徒刑、拘役或五百元以下罰金。


司法院資訊處製作；財團法人民間司法改革基金會備份。
